臺灣花蓮地方法院刑事判決　　　　　　　 100年度易字第54號
公　訴　人　臺灣花蓮地方法院檢察署檢察官
被　　　告　楊立瑋
上列被告因傷害案件，經檢察官提起公訴（99年度偵字第4230
號），本院判決如下：
    主  文
楊立瑋犯傷害罪，共貳罪，均累犯，各處有期徒刑參月，如易科
罰金，均以新臺幣壹仟元折算壹日。應執行有期徒刑肆月，如易
科罰金，以新臺幣壹仟元折算壹日。
    事  實
一、楊立瑋於民國95年間因違反槍砲彈藥刀械管制條例案件，經
    臺灣桃園地方法院以94年度訴字第309號判決判處有期徒刑1
    年，提起上訴後，經臺灣高等法院駁回上訴確定，嗣於96年
    6月6日因縮刑期滿執行完畢。詎不知悔改，因與其女友鄭怡
    旻有債務問題，而於99年3月15日凌晨2時許，在花蓮縣吉安
    鄉○○○街1號之「御花園KTV」後花園與鄭怡旻談判未果，
    竟基於傷害人身體之犯意，徒手掌摑鄭怡旻臉部一巴掌，待
    鄭怡旻逃跑躲藏後，復於「 御花園KTV」之停車場內，駕駛
    車牌號碼 1100-VQ號自小客車（下稱系爭自小客車），擦撞
    鄭怡旻所使用車牌號碼 U8-3249號自小客車之車體側面等處
    （毀損部分由檢察官另為不起訴處分確定），待鄭怡旻打電
    話向其友人洪偉棋、謝筱玲求援後， 3人即一同趕至該處停
    車場與楊立偉理論，詎楊立偉又因與鄭怡旻、洪偉棋、謝筱
    玲發生口角，遂承前傷害人身體之犯意，徒手掌摑鄭怡旻臉
    部一巴掌；另基於傷害謝筱玲、洪偉棋身體之犯意，徒手毆
    打謝筱玲臉部一巴掌（傷害謝筱玲部分未據告訴），並用腳
    踹洪偉棋之臀部，隨又駕駛系爭自小客車欲撞擊鄭怡旻、洪
    偉棋及謝筱玲，而洪偉棋於閃避車輛之際，以手擋車，致洪
    偉棋受有右手腕挫傷、右髖部挫傷之傷害。嗣鄭怡旻報警處
    理後，楊立偉又趁鄭怡旻在救護車內等待醫護之際，再次上
    前徒手毆打鄭怡旻一巴掌，致鄭怡旻受有兩臉頰挫傷、上下
    嘴唇血腫併擦傷等傷害。
二、案經鄭怡旻、洪偉棋訴由花蓮縣警察局吉安分局報告臺灣花
    蓮地方法院檢察署檢察官偵查起訴。
    理  由
壹、證據能力部分：
一、按被告以外之人於審判外之言詞或書面陳述，除法律有規定
    者外，不得作為證據。又被告以外之人於審判外之陳述，經
    當事人於審判程序同意作為證據，法院審酌該言詞陳述或書
    面陳述作成時之情況，認為適當者，亦得為證據。當事人、
    代理人或辯護人於法院調查證據時，知有第159條第1項不得
    為證據之情形，而未於言詞辯論終結前聲明異議者，視為有
    前項之同意，刑事訴訟法第159條第1項及第159條之5分別定
    有明文。經查，告訴人即證人鄭怡旻、洪偉棋及證人謝筱玲
    於警、偵訊時之證述，雖不合刑事訴訟法第159條之2、第15
    9條之3有關傳聞法則例外之要件，惟被告楊立瑋就前開審判
    外之言詞陳述，於本院準備程序中表示對證據能力沒有意見
    ，且迄於本案言詞辯論終結前亦未聲明異議，本院審酌上開
    證述並無違法取證及證明力明顯過低之瑕疵，認為以之作為
    證據為適當，參諸前開規定，認前揭證人之上開證述均具有
    證據能力。
二、又本案認定事實所引用本件卷證所有之文書證據，檢察官及
    被告並未主張排除前開證據之證據能力，且迄於本院言詞辯
    論終結前均未表示異議，本院審酌前開證據並無證據證明係
    公務員違背法定程序所取得，亦無刑事訴訟法第159條之4規
    定顯有不可信之情況與不得作為證據之情形，是本案認定事
    實所引用本件卷證所有之證據，均認為有證據能力，合先敘
    明。
貳、實體部分：
一、訊據被告固不否認於上開時、地與告訴人鄭怡旻發生爭執，
    並掌摑告訴人鄭怡旻臉部一巴掌之事實，惟矢口否認有何傷
    害告訴人洪偉棋之犯行，辯稱：伊只有打鄭怡旻一巴掌而已
    ，其與洪偉棋無冤無仇，為何要打洪偉棋，且也沒有開車衝
    撞鄭怡旻、洪偉棋云云。經查：
（一）上開犯罪事實，業據告訴人即證人鄭怡旻、洪偉棋分別於
      警、偵訊及本院準備程序中指訴綦詳，核與證人謝筱玲於
      警、偵訊時之證述大致相符，且告訴人鄭怡旻確受有兩臉
      頰挫傷、上下嘴唇血腫併擦傷等傷害及告訴人洪偉棋受有
      右手腕挫傷、右髖部挫傷等傷害之事實，亦有行政院衛生
      署花蓮醫院診斷證明書 2紙、現場照片26張等附卷足資佐
      證，堪信屬實。
（二）被告雖辯稱：伊只有打告訴人鄭怡旻臉部一巴掌云云，然
      被告前後 3次徒手掌摑鄭怡旻臉部之事實，業據告訴人鄭
      怡旻於本院準備程序及偵訊時分別指訴：「被告不只打我
      一巴掌」（見本院卷第37頁）、「楊立瑋在御花園花圃那
      邊先打我一巴掌…我的朋友洪偉棋、謝筱玲都有上前與他
      理論，然後楊立瑋先打謝筱玲一巴掌，再踢洪偉棋，又跑
      過來我這邊打我一巴掌…之後警察有來，然後我在救護車
      上又被他打一巴掌…」等語（見偵卷第17頁）明確，核與
      證人洪偉棋於偵訊時證述：「然後楊立瑋下車，就動手打
      鄭怡旻、謝筱玲一巴掌，繞過車子後面，往我這邊踹一腳
      …之後警察有來，楊立瑋又出現，那時候鄭怡旻已經在救
      護車上，楊立瑋又把鄭怡旻拖下來打她」等語（見偵卷第
      17、18頁）相符，且參以告訴人鄭怡旻當時所受之傷勢為
      「兩臉頰挫傷、上下嘴唇血腫併擦傷」，若被告僅係打告
      訴人鄭怡旻臉部一巴掌，應只會造成其臉部一邊受傷，然
      鄭怡旻之臉頰兩邊都受到挫傷之傷害，足見被告當時確不
      止打鄭怡旻臉部一巴掌而已，是被告之上開辯稱要與事證
      不符，實難採信。
（三）被告雖又辯稱：伊在停車場時沒有打洪偉棋云云，然告訴
      人洪偉棋確遭被告用腳踹其臀部後，被告又駕駛系爭自小
      客車欲衝撞洪偉棋等人，因洪偉棋欲閃躲而用右手推檔系
      爭自小客車，致受有前揭傷害等情，業據告訴人洪偉棋於
      偵訊時指述：「…楊立瑋就下車，就動手打鄭怡旻、謝筱
      玲一巴掌，繞過車子後面，往我這邊踹我一腳…」、「…
      楊立瑋他的車要衝過來，我用手去擋車子」等語（見偵卷
      第17、18頁）屬實，復經證人鄭怡旻於本院準備程序及偵
      訊中分別證述：「我有看到被告打洪偉棋」（見本院卷第
      38頁）、「…楊立瑋看到我們，就開車到我們面前，下車
      後，我的朋友洪偉棋、謝筱玲都有上前與他理論，然後楊
      立瑋先打謝筱玲一巴掌，再踢洪偉棋…」等語（見偵卷第
      17頁），以及證人謝筱玲於警詢時證述：「…我到達御花
      園後方停車場時，就問楊立瑋為什麼打鄭怡旻，楊立瑋沒
      說話就舉手往我的左臉頰打下去，…然後楊立瑋就上車開
      車衝撞我跟鄭怡旻及洪偉棋，結果我的右腳被撞到，鄭怡
      旻有閃開沒撞到，洪偉棋被撞到右手受傷」等語（見警卷
      第13頁）明確，可見其等前開證述之情節均大致相符而可
      採信，且參酌告訴人洪偉棋所受之傷勢為「右手腕挫傷、
      右髖部挫傷」，亦與其等前開證述洪偉棋受傷之情節吻合
      ，堪認被告確有先用腳踹洪偉棋臀部後，又駕駛系爭自小
      客車欲衝撞洪偉棋等人，因洪偉棋欲閃躲而用右手推檔系
      爭自小客車，致受有前揭傷害之犯行，被告空言否認，不
      足採信。
（四）綜上所述，被告前揭所辯均屬事後卸責之詞，不足為採，
      本件事證明確，被告前揭傷害犯行，均堪予認定，皆應依
      法論科。
二、核被告所為，均係犯刑法第277條第1項之傷害罪。被告前後
    傷害鄭怡旻3次及傷害洪偉棋2次行為之時、地皆相當緊密，
    各行為之獨立性薄弱，屬接續行為，各為包括之一罪，被告
    所犯 2次傷害罪之犯意各別，行為互異，應予分論併罰。又
    被告有前開所述之科刑及執行紀錄，有臺灣高等法院被告前
    案紀錄表1份附卷可佐，其受徒刑之執行完畢後，5年以內故
    意再犯本件有期徒刑以上之 2罪，均為累犯，應依刑法第47
    條第 1項之規定皆加重其刑。爰審酌被告有前開所述之前案
    紀錄，素行非佳，僅因與被害人鄭怡旻之債務糾紛細故，一
    言不合即動手打傷被害人鄭怡旻，又無故打傷與之不認識之
    被害人洪偉棋之犯罪動機、手段、被害人所受之傷勢不重，
    惟迄未與被害人達成和解，賠償被害人所受之損害，暨其犯
    後避重就輕，僅坦承部分犯行之態度等一切情狀，分別量處
    如主文所示之刑及均諭知易科罰金之折算標準，並定其應執
    行之刑及諭知易科罰金之折算標準，以資儆懲。
據上論斷，依刑事訴訟法第299條第1項前段，刑法第277條第1項
、第47條第 1項、第51條第5款、第41條第1項前段，刑法施行法
第1條之1，判決如主文。
本案經檢察官張立中到庭執行職務。
中    華    民    國    100    年    5     月    3    日
                  刑事第三庭     法  官  許乃文
以上正本證明與原本無異。
如不服本判決應於收受送達後10日內向本院提出上訴書狀，並應
敘述具體理由。其未敘述上訴理由者，應於上訴期間屆滿後20日
內向本院補提理由書(均須按他造當事人之人數附繕本)「切勿逕
送上級法院」。告訴人或被害人如對於本判決不服者，應具備理
由請求檢察官上訴，其上訴期間之計算係以檢察官收受判決正本
之日期為準。
中    華    民    國   100    年    5     月    4     日
                                 書記官
附錄本判決論罪之法律條文：
中華民國刑法第277條：
傷害人之身體或健康者，處三年以下有期徒刑、拘役或一千元以
下罰金。
犯前項之罪因而致人於死者，處無期徒刑或七年以上有期徒刑；
致重傷者，處三年以上十年以下有期徒刑。